# **Adrian Felipe Lara Rey**

Ingeniero de Sistemas - Desarrollador Full Stack - Soporte IT

#### Perfil Profesional:

Soy Ingeniero de Sistemas con experiencia como Profesional de Aplicaciones de Core Bancario, lo que me ha brindado un sólido conocimiento en análisis, diseño, implementación y soporte de soluciones tecnológicas para el sector financiero.

Además de mi experiencia central en el sector financiero, trabajo de manera independiente brindando servicios de instalación y capacitación en el manejo de sistemas informáticos, encargados del control de inventarios y ventas en negocios emergentes, entregando un asesoramiento completo y personalizado para cada cliente.

## **Experiencia Laboral:**

# **DigiTech Express**

Octubre 2023 – Presente. Nota: Este es un emprendimiento propio y a lo que me dedico actualmente.

TAREAS REALIZADAS: Instalación y capacitación en el manejo de sistemas de control de inventarios y ventas con facturación electrónica, Servicio técnico especializado, diseño e instalación de Sistemas de Video Vigilancia CCTV.

## Crezcamos compañía de financiamiento

Enero 2023 - Junio 2023

TAREAS REALIZADAS: Análisis y levantamiento de requerimientos del software financiero, Técnico en soporte de nivel 2 para aplicaciones de negocio, manejo de servidores para pruebas funcionales, despliegue y actualización de aplicaciones. Uno de mis logros más destacado fue la automatización del proceso de recepción de pagos a través del servicio aliado de Efecty, optimizando el tiempo de recaudo en un 80%.

## SH Soluciones Integrales S.A.S

Agosto 2021 - Diciembre 2022

TAREAS REALIZADAS: Recepción de equipos, control de inventario, asistente de instalación en alturas, gestión de clientes, Creación de páginas web según necesidades del cliente (Blogs).

### **Conocimientos Informáticos**

Front: HTML, CCS, JavaScript, React, Bootstrap.

Back: Laravel, Java, PHP, Python, MySQL, Apache, Docker, Git-hub, Git.

Conocimientos Adicionales: Office, Windows Server, Postman, Uml, C++, Desarrollo

de proyectos con metodología Scrum.

#### Educación:

Ingeniero de Sistemas, Egresado de la Fundación Universitaria de San-Gil Unisangil Campus Chiquinquirá.

Chiquinquirá (Boyacá) 2022

#### Links

<u>LinkedIn</u>

<u>GitHub</u>

**Portfolio** 

### Contacto:

Simijaca – Colombia +57 3123890178 Aflr9905@gmail.com

### Idiomas:

Español - Nativo Inglés – B1